臺灣士林地方法院交通事件裁定　　　 100年度交聲字第1021號
原處分機關　臺北市交通事件裁決所
異議人即　　呂保聰
受處分人
上列受處分人因違反道路交通管理處罰條例案件，對於臺北市交
通事件裁所100 年10月28日所為之北市裁罰字第裁22-Z9E004290
號處分（原舉發通知單案號：公警局文字第Z9E004290 號），聲
明異議，本院裁定如下：
        主    文
異議駁回。
        理    由
一、按「汽車行駛於高速公路、快速公路或設站管制之道路，不
    遵使用限制、禁止、行車管制及管理事項之管制規則而有下
    列行為者，處汽車駕駛人新臺幣3000元以上6000元以下罰鍰
    ：『七、違規超車、迴車、倒車、逆向行駛。』」，道路交
    通管理處罰條例第33條第1 項第7 款訂有明文；另按「汽車
    行駛高速公路及快速公路，不得有下列行為：『三、在加速
    車道、減速車道或單車道之匝道上超越前車或倒車。四、由
    主線車道變換車道至加速車道、減速車道、輔助車道或爬坡
    道超越前車。』」高速公路及快速公路交通管制規則第9 條
    第1 項第3 款、第4 款亦訂有明文。
二、原處分意旨略以：異議人即受處分人呂保聰於民國100 年9
    月3 日10時18分許駕駛車號DI-7823 號自用小客車，在國道
    五號南下42公里處，經警舉發「在加（減）速車道或單車道
    之匝道超車」之違規，爰依道路交通管理處罰條例第33條第
    1 項第7 款規定，裁處異議人新臺幣（下同）3,000 元罰鍰
    ，並依同條例第63條第1 項記違規點數1 點。
三、聲明異議意旨略以：伊當日駕車行經該路段欲南下至羅東交
    流道，伊被警攔下前，有越過車道旁所繪虛線駕駛之行為，
    但伊以為該虛線旁之路係下交流道之車道，後來看到前方有
    警察，伊就再開回車道，伊並非因超車而跨越變換駛入開虛
    線旁之車道，當時亦無超車行為，為此，聲明異議云云。
四、經查：
（一）異議人駕駛車號DI-7823 號自小客車於於100 年9 月3日
      10時18分許，行經國道五號南下42公里處外側車道上，為
      超越前車，變換駛入該車道右側穿越線旁宜蘭南向交流道
      入口匝道前之加速車道後，再超車駛入原外側車道上，然
      經於該路段執行交通勤務之國道公陸警察局蘇澳分隊警員
      王路青目擊當場攔下後摯單舉發違規等情，業經證人即舉
      發摯單員警王路青到庭證述明確，並有舉發單、違規道路
      現場照片1 張附卷可稽。
（二）異議人雖辯以其無超車行為，伊係誤以該穿越線旁之加速
      車道為下羅東之交流道出口車道而跨越行駛，然伊看到前
      方有警察隨即駛回云云，但查，質諸證人王路青到庭證稱
      ：「穿越線有分入口和出口車道，高速公路和快速公路交
      通管制規則第九條第一項汽車行駛高速公路及快速公路不
      得有下列行為第四項有規定，不得變換到加減速車道來超
      越前車的規定。穿越線路口的車道是加速車道，所以在案
      發地點穿越線旁的車道是屬於加速車道不得變換超車，並
      非異議人所述的出口車道。」、「（問：下羅東交流道出
      口車道離違規地點多遠？）還有約三公里。」、「（問：
      以現場道路標示是否有可能會混淆？）不會，出口很明顯
      是交流道下去，這個是上坡，進來就是加速車道，不會被
      混淆為出口車道，標線也很清楚，從照片也可以看得出來
      現場情形。」等語，並有證人當庭繪製現場圖1 份在卷可
      稽。依上開道路現場照片，異議人所變換之車道，確係屬
      宜蘭南向交流道入口匝道前之加速車道，且上開入口匝道
      為上坡道路，且設置加速道路長度有限，前方即為警車停
      靠及警員舉發時站立之避車彎，又該路段係直行路段，故
      衡情，駕駛人行駛於該路段南下外側車道直行時，可以清
      楚目視前方車道狀況，是將上開違規地點穿越道旁之匝道
      入口之加速車道誤為出口之車道之可能性相當低，故異議
      人辯以其行經該處誤以為下交流道之出口車道而跨越駛入
      等情，即不可採，再者，異議人當時係要超越原外側車道
      前方車輛，而變換車道駛入上開加速車道超車後駛回原外
      側車道等情，業經證人王路青到庭證述明確，且參以警員
      發現異議人違規行為時所站位置，係面對該南下車道，此
      有上開現場圖及現場照片可參，是依證人所站位置，可目
      擊該南下車道駕駛車輛之狀況，誤判之可能性相當低，是
      證人王路青證詞可信度相當高，綜上，依證人王路青之證
      述、現場圖、現場照片等資料，異議人確有於上開時、地
      違規變換車道至加速車道之匝道為超車之違規行為，足堪
      認定，故異議人之異議，難認有理，應予駁回。至異議人
      雖提出自網路調閱台北市南港區、台北市○○街等處高速
      公路空照圖為證，但查上開地點均非違規路段，與本案無
      涉，無從採為異議人有利之證據，附此敘明。
五、綜上，本件違規事實明確，堪認異議人確有本件違規事實，
    異議人異議，難認屬實有理，原處分機關依據道路交通管理
    處罰條例第33條第1 項第7 款之規定，裁處異議人罰鍰3000
    ，並依同條例第63條第1 項記違規點數1 點，於法並無不合
    ，本件異議為無理由，應予駁回。
據上論斷，依道路交通案件處理辦法第18條，裁定如主文。
中    華    民    國  100     年    11    月    30    日
                         交通法庭法  官  張嘉芬
以上正本證明與原本無異。
如不服本裁定，應於送達後5日內，向本院提出抗告狀。
                                 書記官  夏珍珍
中    華    民    國   100    年    12    月    2     日